臺灣臺南地方法院民事裁定
                                109年度司繼字第3936號
聲  請  人  甲○○  


上列聲請人聲請選任相對人乙○○之遺產管理人事件，本院裁定如
下：
    主  文
聲請駁回。
聲請程序費用新臺幣壹仟元由聲請人負擔。
    理  由
一、按繼承開始時，繼承人之有無不明者，由親屬會議於一個月
    內選定遺產管理人，並將繼承開始及選定遺產管理人之事由
    ，向法院報明；無親屬會議或親屬會議未於前條所定期限內
    選定遺產管理人者，利害關係人或檢察官，得聲請法院選任
    遺產管理人，並由法院依前項規定為公示催告，民法第1177
    條、第1178條第2項分別定有明文。是利害關係人或檢察官
    聲請選任遺產管理人，需被繼承人之繼承人有無不明，始得
    為之。又所謂繼承開始時，繼承人之有無不明，係指有無配
    偶及民法第1138條各款血親不明之謂，如確有繼承人生存，
    即不得謂繼承人有無不明（最高法院82年度台上字第1330號
    、85年度台上字第2101號裁判意旨參照）。
二、本件聲請意旨略以：緣聲請人與相對人乙○○同為臺南市○○區
    ○○○段000○000地號土地之共有人，聲請人欲向法院聲請分割
    上開土地，惟相對人已死亡，是否仍有應繼承之人不明，而
    其親屬會議並未於一個月內選定遺產管理人，致聲請人無法
    行使權利，為確保聲請人權利，爰依法聲請選任相對人之遺
    產管理人等語。
三、查聲請人之上開主張，固據提出上開土地登記第三類謄本為
    證，惟相對人乙○○(生卒年不詳)，依聲請人提出之臺南○○○○
    ○○○○函所示，○○州○○郡○○庄○○328番地，並無相對人乙○○設
    籍資料，故無法提供乙○○死亡之除戶謄本等情，本院亦利用
    戶政資料系統查閱相對人姓名戶籍資料，亦無法特定相對人
    為誰。然相對人乙○○生死不明，是否符合繼承開始之要件有
    所不明，揆諸首揭條文規定，本件聲請於法不合，應予駁回
    。至於所謂失蹤，係指失蹤人離去其最後住所或居所，而陷
    於生死不明之狀態而言（最高法院85年度臺抗字第328號裁
    判意旨參照），然相對人乙○○現住居所不明，是否陷於生死
    不明之狀態，依民法第10條、家事事件法第142條第1項、第
    143條第1項及第2項規定，核屬對失蹤人聲請選任財產管理
    人之事件，併予敘明。
四、依家事事件法第97條，非訟事件法第21條第1項前段、第24
    條第1項，裁定如主文。
中　　華　　民　　國　　110 　年　　1 　　月　　28　　日
                  家事法庭 司法事務官　陳敬程
以上正本係照原本作成。。
如對本裁定抗告須於裁定送達後10日內向本院提出抗告狀，並應
繳納抗告費新台幣1000元整。
中　　華　　民　　國　　110 　年　　1 　　月　　28　　日
                           書  記  官　陳惠芳